【裁判字號】    89,易,4069
【裁判日期】    891021
【裁判案由】    家庭暴力防治法
【裁判全文】
臺灣高雄地方法院刑事判決                        八十九年度易字第四０六九號
    公  訴  人  臺灣高雄地方法院檢察署檢察官
    被      告  甲○○
右列被告因違反家庭暴力防治法案件，經檢察官聲請簡易判決處刑（八十九年度偵字
第一三六七二號），本院高雄簡易庭認不宜以簡易判決處刑，移由普通庭依通常程序
審理，本院判決如左：
    主    文
甲○○連續違反法院依家庭暴力防治法第十三條所為之禁止直接騷擾行為之裁定，處
拘役肆拾日，如易科罰金，以參佰元折算壹日。
    事    實
一、甲○○係乙○○○（起訴書誤載為葉莊素香）之丈夫，於民國八十八年九月二十
    四日因僱工搭蓋屋頂乙事，與乙○○○發生爭執，進而持刀押在乙○○○脖子而
    遭乙○○○向本院聲請民事保護令，嗣經本院於八十八年十一月二十六日以八十
    八年家護字第四三九號核發民事通常保護令，裁定甲○○不得對乙○○○實施身
    體或精神上不法侵害之行為及不得對乙○○○為騷擾、通話之聯絡行為，另亦裁
    定其應遠離乙○○○住所即高雄市○○區○○街五三巷五號至少一百公尺。詎甲
    ○○於八十八年十二月八日中午十二時五十分收受上開保護令後，竟仍基於概括
    之犯意，未遠離前開住所一百公尺，仍不定期回到該處，而違反前開通常保護令
    。另於八十九年六月十七日返回該住處時，且以三字經辱罵乙○○○，而直接對
    乙○○○為騷擾行為，再違反上開通常保護令，嗣經乙○○○報警查獲。
二、案經乙○○○訴由高雄市政府警察局左營分局報請臺灣高雄地方法院檢察署檢察
    官聲請簡易判決處刑。
    理    由
一、右揭事實業據被告甲○○於本院審理時供承不諱，核與告訴人乙○○○於警訊、
    偵查及本院審理時之指訴情節相符，復有本院八十八年度家護字第四三九號民事
    通常保護令、高雄市政府警察局左營分局舊城派出所受理家庭暴力事件通報表、
    處理家庭暴力案件調查紀錄表附卷可稽，堪認被告之自白核與事實相符，自得採
    為論罪之依據。本件事證已臻明確，被告犯行洵堪認定。
二、按通常保護令係依家庭暴力防治法第十三條之規定所為之裁定，違反上開保護令
    依同法第五十條第一款至第五款應處罰之裁定內容，均應認係違反一保護令罪。
    核被告違反本院八十九年家護字第四三九號通常保護令裁定之內容，所為係犯家
    庭暴力防治法第五十條第二款、第四款之違反保護令罪。核被告所為數行為，時
    間緊接，所犯係構成要件相同之罪名，顯係出於概括之犯意反覆為之，為連續犯
    ，應依刑法第五十六條之規定論以情節較重之家庭暴力防治法第五十條第二款之
    違反保護令罪，並加重其刑。爰審酌被告漠視法院所為之保護令裁定，且未顧及
    夫妻間應本於互信、互諒、互愛共同經營婚姻生活，本不宜寬貸，然念其所犯情
    節尚屬輕微，犯罪後尚能坦認犯行，態度良好及告訴人亦當庭表示願原諒被告等
    一切情狀，爰量處如主文所示之刑，並諭知易科罰金之折算標準。
據上論斷，應依刑事訴訟法第四百五十二條、第二百九十九條第一項前段，家庭暴力
防治法第五十條第二款、第四款，刑法第十一條前段、第五十六條、第四十一條，罰
金罰鍰提高標準條例第二條，判決如主文。
案經檢察官洪期榮到庭執行職務。
中      華      民      國    八十九    年      十      月    二十一    日
                                臺灣高雄地方法院刑事第七庭
                                    法  官  蔡  正  雄
右正本證明與原本無異。
如不服本判決，應於判決送達後十日內，向本院提出上訴狀。
                                    書記官  許  雅  惠
中      華      民      國    八十九    年      十      月    二十一    日
附錄本判決論罪之法條：
家庭暴力防治法第五十條第二款、第四款：
違反法院依第十三條、第十五條所為之下列裁定者，為本法所稱之違反保護令罪，處
三年以下有期徒刑、拘役或科或併科新臺幣十萬元以下罰金：
二、禁止直接或間接騷擾、接觸、通話或其他連絡行為。
四、違離住居所、工作場所、學校或其他特定場所。


司法院資訊處製作；財團法人民間司法改革基金會備份。
